臺灣高等法院臺中分院民事裁定
111年度聲字第163號
聲  請  人  台中市黎明自辦市地○○區○○○


法定代理人  傅宗道


相  對  人  林金平
上列當事人間聲請通知行使權利事件，經臺灣臺中地方法院裁定
移送前來，本院裁定如下：
    主  文
聲請駁回。
    理  由
一、本件聲請意旨略以：伊因與相對人間請求拆除地上物事件，
    經本院106年度重上更㈢字第00號判決（下稱本案判決），提
    供新臺幣864萬元為假執行之擔保，並以臺灣臺中地方法院
    （下稱臺中地院）108年度存字第0000號提存書提存在案。
    茲因本案判決業經最高法院108年度台上字第102號判決廢棄
    ，其關於假執行之宣告，已失其效力，假執行程序業已終結
    。伊前以存證信函通知相對人行使權利，惟因相對人遷移不
    明致未能送達，爰聲請通知相對人於一定期間內行使權利等
    語。
二、按訴訟終結後，供擔保人證明已定20日以上之期間，催告受
    擔保利益人行使權利而未行使，或法院依供擔保人之聲請，
    通知受擔保利益人於一定期間內行使權利並向法院為行使權
    利之證明而未證明者，法院應依供擔保人之聲請，以裁定命
    返還其提存物或保證書；此項規定，於其他依法令供訴訟上
    之擔保者準用之，民事訴訟法第104條第1項第3款、第106條
    固有明文。而聲請人前開主張，雖提出本案判決、最高法院
    108年度台上字第102號判決、臺中地院108年度存字第1279
    號提存書、國庫存款收款書、臺中法院郵局存證號碼0000號
    存證信函暨其蓋有「遷移不明退回」戳章之信封、相對人之
    戶籍謄本為證（見司聲卷第10至49頁、第62頁），然本案判
    決已經最高法院廢棄發回，且無撤回、和解等終結訴訟之情
    ，是本案訴訟尚未全部終結，聲請人依民事訴訟法第106條
    準用同法第104條第1項第3款規定，聲請返還擔保金，尚有
    未符。且臺中地院雖將本件移送本院管轄，惟該院司法事務
    官業於移轉管轄前發函通知相對人行使權利（見臺中地院11
    1年度司聲字第0000號卷附法院函文及送達證書），並將案
    件終結歸檔，實際已生與民事訴訟法第104條第1項第3款通
    知行使權利之相同效果。況聲請人就上開擔保金，另以供擔
    保原因消滅為由聲請返還擔保金，並據本院以111年度聲字
    第141號裁定准許在案，益見本件無再通知相對人行使權利
    之必要，其聲請亦無從准許。　
三、本件聲請為無理由，爰裁定如主文。
中　　華　　民　　國　　111 　年　　12　　月　　8 　　日
                    民事第五庭  審判長法　官  黃綵君
　　　　　　　　　　　　　　          法　官  吳崇道
　　　　　　　　　　　　　　　        法　官  楊珮瑛
正本係照原本作成。 
如不服本裁定應於裁定送達後10日內向本院提出抗告理由狀（須
按他造人數附具繕本），並繳納抗告裁判費新台幣1000元。因疫
情而遲誤不變期間，得向法院聲請回復原狀。
 
                                      書記官  金珍華
　　　　　　　　　　　　　　　　　　　   
中　　華　　民　　國　　111 　年　　12　　月　　8 　　日